Minutes et répertoires du notaire Guillaume NUTRAT, 6 mai 1597 - 1606 (étude VIII)
Archives nationales
Minutes et répertoires du notaire Guillaume NUTRAT, 6 mai 1597 - 1606 (étude VIII)
MC/ET/VIII/362 - MC/ET/VIII/597
Etude VIII; Nutrat, Guillaume
Archives nationales de France
Minutes et répertoires: la loi 2008-696 du 15 juillet 2008 relative aux archives a fixé à 75 ans à compter de la date de l'acte, ou à 25 ans à compter de la date du décès de l'intéressé si ce délai est plus bref, le délai de communication des minutes et répertoires des notaires; ce délai est porté à 100 ans à compter de la date de l'acte si le document se rapporte à un mineur (code du Patrimoine, articles L213-2, 4e d et 5e).
Autres documents de l'étude (dossiers de clients, comptabilité...): s'agissant d'archives privées, ces documents sont communicables selon les modalités fixées par le déposant ou le donateur.
Certains documents ne sont pas accessibles en raison de leur mauvais état de conservation.
Versement
Attention: ce notaire n'a pas laissé de répertoire pour son activité dans l'étude VIII.
Des feuillets avec une liste chronologique des actes sont insérés au début ou à la fin de chaque registre des minutes de MC/ET/VIII/554 à MC/ET/VIII/556.
Accès aux autres instruments de recherche du notaire Guillaume NUTRAT
Minutes et répertoires du notaire Guillaume NUTRAT, 1er mai 1560 - 12 janvier 1622 (étude VIII)
- Minutes de Guillaume NUTRAT, mai 1560 - 1606; MC/ET/VIII/362 - MC/ET/VIII/597
  - Minutes. 1560, mai - 1602, 8 mars, mai 1560 - 8 mars 1602; MC/ET/VIII/362
    Informations complémentaires:
    1560 à 1601: actes passés par-devant François Croiset.
    1560, 12 mai et 5 novembre: l'acte du 26 mars est une expédition.
    1580, 12 mai.
    1586, août et septembre.
    1597, 30 juin.
    1601, 9 juillet à 30 octobre.
    1601 et 1602: actes passés par-devant Guillaume Nutrat.
    1601, 8 mars.
    1602, 7 et 8 janvier, 7 février et 8 mars.
    Fragment de registre spécial: transport à Etienne Constant, praticien agissant pour les duc et duchesse de Mercoeur, de leurs créances, gages et legs sur la feue reine douairière de France, Louise de Lorraine [Louise de Lorraine (reine de France; 1553-1601) ], par les gens de la maison de celle-ci.
    Informations concernant le classement:
    Le niveau inférieur de description, quand il existe, correspond aux minutes d'actes. Toutes les minutes ne sont pas forcément décrites une à une. Les descriptions de ces minutes sont plus ou moins détaillées.
  - Minutes. 1597, 6 mai - 1597, décembre, 6 mai 1597 - décembre 1597; MC/ET/VIII/554; registre
    A la fin, répertoire chronologique des actes inséré.
  - Minutes. 1598, MC/ET/VIII/555; registre. Document détérioré.
    Joint 2 inventaires.
    En tête, répertoire chronologique des actes inséré.
    - Inventaire après séparation de Jeanne Martine et Jacques Dollet, maître fourbisseur d'épées., 2 janvier 1590; MC/ET/VIII/555; 6 F°
      Origine de l'information:
      Relevé d'inventaires après décès, 1560-1610 (3454 actes), par Martine Constans, 2001-2009 (base de données migrée: voir contexte dans le Plan d’orientation général - Notaires de Paris, guides thématiques du Minutier).
      Date de création de la notice: 2004
      inventaire; Martine, Jeanne; Dollet, Jacques
    - Inventaire après décès de René Duvau, voiturier par terre, rue Geoffroy-Lasnier, paroisse Saint-Gervais., 13 novembre 1598; MC/ET/VIII/555; 14 F°
      inventaire après décès; Geoffroy-l'Asnier (rue); Duveau, René; transporteur de marchandises
  - Minutes. 1599, MC/ET/VIII/556; registre
  - Minutes (inventaires après décès). 1599 - 1606, MC/ET/VIII/597; Document détérioré.
    inventaire après décès
    - Inventaire après décès de Morin du Bourg, marchand de vins, rue de la Huchette, à l'image de Notre Dame de Liesse, paroisse Saint-Séverin., 2 mars 1599; MC/ET/VIII/597; 18 F° (Première page très ef.acée)
      Huchette (rue de la); Du Bourg, Morin; commerçant
    - Inventaire après décès de Claude François, épouse de Gilles Lerat, maître apothicaire et épicier., 17 mai 1599; MC/ET/VIII/597; 28 F°
      inventaire après décès; François, Claude; Lerat, Gilles; pharmacien
    - Inventaire après décès de Françoise Juranville, épouse de Jacques Le Breton, marchand, rue de la Huchette, maison de la Lanzorye, paroisse SaintSéverin., 3 août 1599; MC/ET/VIII/597; 10 F°
      inventaire après décès; Huchette (rue de la); Juranville, Françoise; Le Breton, Jacques; commerçant
    - Inventaire après décès de Philippe Emmanuel de Lorraine, duc de Mercoeur et de Penthièvre, pair de France, biens sis en la maison de la Roquette, paroisse Saint-Paul., 27 juin 1602; MC/ET/VIII/597; 82 Fo (Dernier folio arraché; première page très sombre)
      Date de création de la notice: 2009
      inventaire après décès; Mercoeur, Philippe Emmanuel de Lorraine (1558-1602, duc de)
    - Inventaire après décès de Renée Daverton, épouse du Sr de Belin, capitaine de cinquante hommes d'armes, biens sis rue des Bourdonnais, en l'hôtel des princes de Condé où demeure ledit Sr de Belin, paroisse Saint-Germain-l'Auxerrois., 20 mars 1604; MC/ET/VIII/597; 12 Fo (Première page très sombre; nombreuses traces d'humidité dans tout l'acte, qui ont délavé l'encre. Déchirures)
      inventaire après décès; Daverton, Renée; Belin (sieur de); officier (armée)
    - Inventaire après décès de Marguerite de Connan, biens sis au collège de Boncourt, près de la porte Saint-Marcel, en la chambre de Didier Phillus, précepteur du marquis de Rieux, petit-fils de la défunte, paroisse Saint-Médard ou Saint-Martin, et au marché Neuf, en l'hôtel où demeure Mme de Schomberg, paroisse Saint-Germain-le-Vieux., 15 septembre 1604; MC/ET/VIII/597; 1 Fo (Page très sombre. Ne subsiste que le premier folio
      inventaire après décès; Boncourt (collège de); Neuf (marché); Connan, Marguerite de; Phillus, Didier; Schomberg, Mme de; Rieux (marquis de)
    - Inventaire après décès de Françoise Lette, biens sis rue des Mauvaises Paroles, en la maison de Étienne Connestable, maître bourcier gibecier, paroisse Saint-Germain-l'Auxerrois., 19 novembre 1604; MC/ET/VIII/597; 4 Fo (Nombreuses traces d'humidité; première page très sombre. Bordure extérieure déchirée; manques)
      inventaire après décès; Mauvaises-Paroles (rue des); Lette, Françoise: Connestable, Etienne
    - Inventaire après décès de Étienne Connestable, maître bourcier gibecier, biens sis rue des Mauvaises Paroles, paroisse Saint-Germain-l'Auxerrois, et rue de la Barillerie, en une boutique adossée au mur du Palais, paroisse Saint-Germain-le-Vieux ou Saint-Barthélemy., 20 décembre 1604; MC/ET/VIII/597; 14 Fo (Très effacé par l'humidité; nombreux folios noircis et troués; déchirures, manques)
      inventaire après décès; Mauvaises-Paroles (rue des); Barillerie (rue de la); Connestable, Etienne
    - Inventaire après décès de Antoine Blondeau, maître savetier, biens sis rue de la Savaterie, en un logement tenu en location du Sr Gaulteron, maître boursier, paroisse Saint-Pierre-des-Arcis., 27 mai 1606; MC/ET/VIII/597; 4 Fo (Première page très sombre et en partie effacée par l'humidité. Bordures extérieures déchirées; nombreux manques)
      inventaire après décès; Savaterie (rue de la); Blondeau, Antoine; Gaulteron (sieur); bottier
    - Inventaire après décès de François de La Rivière, contrôleur du guet, biens sis rue Saint-Landry, devant Saint-Landry, paroisse Saint-Landry, et à Villemomble., 14 juillet 1606; MC/ET/VIII/597; 27 Fo (Nombreuses traces d'humidité; première page très sombre rt déchirée)
      inventaire après décès; Villemomble (Seine-Saint-Denis); La Rivière, François de
    - MACON Limousin Compagnon REMY Léonard entre les deux Portes Saint-Jacques § Marché de maçonnerie par. .. A la suite: 1619, 12 mai, quittance, 29 janvier 1629; MC/ET/VIII/597; fol. 33
      Artisans XVIIe, par M. Jurgens, M.A. Fleury, R. Gourmelon et le personnel du Minutier central, 1954-1996 (fichier papier entièrement dématérialisé; voir contexte dans le Plan d’orientation général - Notaires de Paris, guides thématiques du Minutier).
      Date de révision: 2011-2012
      Date de création de la notice: 2010
      quittance; marché; Rémy, Léonard